臺灣臺南地方法院民事判決
110年度訴字第1979號
原      告  侯永順  

訴訟代理人  吳炳輝律師
被      告  張明斌  
上列當事人間因妨害名譽之刑事案件，原告提起侵權行為損害賠
償之刑事附帶民事訴訟，經本院刑事庭以110年度附民字第530號
裁定移送前來，本院於民國111年3月29日言詞辯論終結，判決如
下：
    主    　文
被告應給付原告新臺幣5萬元，暨自民國110年11月17日起至清償
日止，按週年利率5％計算之利息。
原告其餘之訴駁回。
本判決第一項原告勝訴部分得假執行。但被告如以新臺幣5 萬元
為原告預供擔保，得免為假執行。
原告其餘假執行之聲請駁回。
    事實及理由
一、原告起訴主張：
㈠、被告與原告係鄰居關係，雙方素有紛爭。詎被告意圖散布於
    眾，基於公然侮辱及加重誹謗之犯意，於如附表所示之時間
    ，在臺南市○○區○○里○○0○00號住處，以手機連結網際網路至
    不特定多數人得共見共聞之YouTube網站上，使用帳號「fun
    」登入該網站，公然發表如附表所示內容之影片及文字，足
    以貶損原告之人格及社會評價。嗣於民國109年12月4日19時
    許，經訴外人梁雅竹即原告之媳婦上網發現上開影片及文字
    而轉知原告後，原告始悉上情。
㈡、被告以附表所示之妨害名譽方式侵害原告之名譽權，爰依民
    法第18條、第184條及第195條之規定請求被告賠償精神慰撫
    金新臺幣（下同）60萬元等語。
㈢、聲明：
①、被告應給付原告60萬元及自110年11月17日起至清償日止，按
    週年利率5％計算之利息。
②、訴訟費用由被告負擔。
③、願供擔保請准宣告假執行。
二、被告答辯略以：
㈠、對於刑事判決認定的犯罪事實，沒有意見，但認原告請求的
    精神慰撫金過高等語。
㈡、聲明：
①、原告之訴及假執行之聲請均駁回。
②、訴訟費用由原告負擔。
③、如受不利益判決，願供擔保請准宣告免為假執行。　　
三、本院得心證之理由：
㈠、原告主張之上揭事實，經本院刑事庭以110 年度簡字第2685
　　號判決認定被告犯如附表編號1至6所示之散布文字誹謗罪，
　　各處如附表編號1至6所示之刑，應執行拘役100 日，如易科
　　罰金，以1,000元折算1日，業經本院依職權調取全案刑事卷
　　宗核閱無訛，且為被告所不爭執，自堪認定。
㈡、按因故意或過失，不法侵害他人之權利者，負損害賠償責任
　  。不法侵害他人之身體、健康、名譽、自由、信用、隱私、
　  貞操，或不法侵害其他人格法益而情節重大者，被害人雖非
　  財產上之損害，亦得請求賠償相當之金額。其名譽被侵害者
　  ，並得請求回復名譽之適當處分，民法第184條第1項前段、
　  第195條第1項分別定有明文。次按民法上名譽權之侵害非即
　  與刑法之誹謗罪相同，名譽有無受損害，應以社會上對個人
　  評價是否貶損作為判斷之依據，苟其行為足以使他人在社會
　  上之評價受到貶損，不論其為故意或過失，均可構成侵權行
　  為，其行為不以廣佈於社會為必要，僅使第三人知悉其事，
　  亦足當之（最高法院99年度台上字第2038號判決意旨參照）
　  。侵害名譽權之行為，不以直接方法為限，倘以間接之方法
　  ，例如藉文字、畫面影射使他人名譽受損害，亦屬之（最高
　  法院108年度台上字第198號判決意旨參照）。再按精神慰撫
　  金之多寡，應斟酌雙方之身分、地位、資力與加害之程度及
　  其他各種情形核定相當之數額；其金額是否相當，自應依實
　  際加害情形與被害人所受之痛苦及雙方之身分、地位、經濟
　  狀況等關係決定之（最高法院85年度台上字第460 號判決意
　  旨參照）。
㈢、被告以在YOUTUBE網站上公開以影片及系爭言論不法侵害原告
    之名譽，貶抑原告於社會上之評價，使原告在精神上感受相
    當之痛苦，是原告請求被告賠償其非財產上之損害，即屬有
    據。爰審酌原告為高職畢業、104至106年無所得、103年所
    得總額76,000元、名下財產為土地一筆；被告為高職畢業、
    103至106年無所得、名下財產為汽車一輛，有兩造之個人戶
    籍資料查詢結果、稅務電子閘門財產所得調件明細表附卷可
    稽，故本院參酌兩造之身分、地位、經濟狀況、加害情形、
    被告侵權行為時間長短、次數、放置影片之各觀賞次數（20
    1次、157次、131次、3831次、427次、1.4萬次，見他字卷
    第25頁）及原告所受之痛苦等一切情狀，因認原告請求被告
    賠償精神慰撫金5萬元，方屬適當；逾此數額之請求，則難
    准許。　　
四、綜上所述，原告依侵權行為損害賠償法律關係，請求被告賠
　　償5 萬元及自110年11月17日起至清償日止，按週年利率5％
    計算之利息，為有理由，應予准許；逾此範圍之請求，則無
    理由，應予駁回。又本判決第1項所命給付之價額未逾50萬
    元，依民事訴訟法第389條第1項第5款規定，應依職權宣告
    假執行，另被告聲請免為假執行，核無不合，爰酌定相當之
    擔保金額准許之。原告就本判決第1項部分陳明願供擔保聲
    請宣告假執行，僅係促使本院之職權發動，無庸另為准駁之
    諭知；至原告敗訴部分，其假執行之聲請失所依附，應予駁
    回。
五、本件事證已臻明確，兩造其餘之攻擊防禦方法及舉證，經本
    院審酌後，認均不足以影響本判決之結果，毋庸一一論列，
    併此敘明。
六、訴訟費用負擔之依據：民事訴訟法第79條。
中　　華　　民　　國　　111 　年　　3 　　月　　31　　日
                  民事第五庭  法  官　吳金芳
以上正本證明與原本無異。
如不服本判決，應於判決送達後20日內，向本院提出上訴狀並表
明上訴理由（須附繕本），如於本判決宣示後送達前提起上訴者
，應於判決送達後20日內補提上訴理由書（須附繕本）。如委任
律師提起上訴者，應一併繳納上訴審裁判費。   
中　　華　　民　　國　　111 　年　　3 　　月　　31　　日
                              書記官  李崇文 
附表：
編號 時間 發表內容 罪刑欄 1 101年10月15日某時 1.原告之人身影片1段。 2.標題文字：台南七股區看坪里的惡霸打人 3.留言文字：下列4段。   ⑴惡劣--剛好路過的拳頭!   ⑵經常無理取鬧借故打人製造噪音以糟蹋他人為樂趣一天到晚居心處慮製造事端這種濫人有誰能治。  甲○○犯散布文字誹謗罪，處拘役肆拾日，如易科罰金，以新臺幣壹仟元折算壹日。 2 102年間某日時 ⑶夫妻倆先前倒會逃到後頭，可能是倒人家的會，患了憂鬱症或躁鬱症，有病不去看醫生，經常騷擾、暴力…攻擊，可憐喔!有了立身之地還不懂惜福，經常無理取鬧，顛倒是非，暴力攻擊。 甲○○犯散布文字誹謗罪，處拘役肆拾日，如易科罰金，以新臺幣壹仟元折算壹日。 3 103年間某日時 ⑷一早就設局，故意把機車停著很靠近車子，人一出門開車，它也跟著出門攝影，奪到車子快接近它的機車就叫囂要你停車，還拔掉你的鑰匙，順便要向你臉上槓上兩錢，這惡人先告狀報警說我故意撞它家水管，我事後才發現被它打到耳膜破還因此開刀，告它不成，它還在車後轉放置十幾公分長的鋼釘讓你車破輪，兩年內油箱的油管破了三次，是不是欺人太甚!？ 甲○○犯散布文字誹謗罪，處拘役肆拾日，如易科罰金，以新臺幣壹仟元折算壹日。 4 102年6月20日某時 1.原告之人身影片1段。 2.標題文字：打人的惡霸變俗ㄚ！看評論？ 3.留言文字：早上6點多準備去醫院報到（要開刀）它也準備找麻煩，會去開刀全是拜它所賜，上次被他打的（耳膜破裂）現在還敢找麻煩生事端。 甲○○犯散布文字誹謗罪，處拘役肆拾日，如易科罰金，以新臺幣壹仟元折算壹日。 5 104年7月28日某時 1.原告之人身影片1段。 2.標題文字：剛好路過的拳頭 3.留言文字：經常無理取鬧，暴力攻擊，倒人家的會，逃回後頭（娘家），藉口打人，死不承認，告它不成，遇見恐龍法官要證人，後在車子後輪放置五吋鋼釘，讓你車子爆胎。二年內車子油管破三條，還顛倒事非，把欺壓別人的行為，說成別人再糟蹋它。豈有此理！遇見此種客家人惡鄰，你們會怎麼作？加上公權力無三小路用時，厝邊鄰居又沒人敢伸出援手，自掃門前雪，怎麼辦？又被他打到耳膜破，為此開刀二次，還惡形惡狀，還想軟土深掘。想開了！姑息養奸，我準備好了？你再過來試試看？ 甲○○犯散布文字誹謗罪，處拘役肆拾日，如易科罰金，以新臺幣壹仟元折算壹日。 6 105年5月11日某時 1.原告之人身影片1段。 2.標題文字：無懶趴的爛人 3.留言文字：剛好路過的拳頭，打人死不承認！準備接受報應! 甲○○犯散布文字誹謗罪，處拘役肆拾日，如易科罰金，以新臺幣壹仟元折算壹日。